臺灣臺南地方法院民事裁定
110年度聲字第1號
聲  請  人  李育裕  



相  對  人  鄭生村  
上列當事人間聲請停止執行事件，本院裁定如下：
    主    文
聲請人以新臺幣833,524元為相對人供擔保後，本院109年度司執
字第44809號強制執行事件之強制執行程序，於本院110年度補字
第1號第三人異議之訴事件判決確定、和解或撤回前，應暫予停
止。
    理    由
一、按有回復原狀之聲請，或提起再審或異議之訴，或對於和解
    為繼續審判之請求，或提起宣告調解無效之訴、撤銷調解之
    訴，或對於第4條第1項第5款之裁定提起抗告時，法院因必
    要情形或依聲請定相當並確實之擔保，得為停止強制執行之
    裁定，強制執行法第18條第2項定有明文。復按法院依強制
    執行法第18條第2項定擔保金額而准許停止強制執行之裁定
    者，該項擔保係備供債權人因停止執行所受損害之賠償，其
    數額應依標的物停止執行後，債權人未能即時受償或利用該
    標的物所受之損害額，或其因另供擔保強制執行所受之損害
    額定之，非以標的物之價值或其債權額為依據（最高法院91
    年度台抗字第429號裁判意旨參照）。
二、本件聲請意旨略以：
  ㈠相對人執其與訴外人吳明家、李麗霜、李麗雲、李寬哲、李
    鶴（下合稱吳明家等人）之和解筆錄（即臺灣高等法院臺南
    分院104年度重上字第23號）為執行名義（下稱系爭執行名
    義），向本院民事執行處聲請：吳明家等人應自臺南市○○區
    ○○段000○00000地號土地(下稱系爭土地)如臺南市安南地政
    事務所民國98年5月7日複丈成果圖所示編號A部分磚造平房
    面積119.29平方公尺、編號B部分鐵皮雨遮面積8.64平方公
    尺、編號C部分RC造平房面積48.42平方公尺、編號D部分鐵
    皮曬衣間面積37.31平方公尺、編號E部分一層鐵皮屋面積71
    .32平方公尺、編號F1+F2+F3+F4部分磚造圍牆面積7.07平方
    公尺之建物（下合稱系爭建物）騰空遷讓，並將系爭建物交
    付相對人管業。經本院民事執行處以109年度司執字第44809
    號強制執行事件（下稱系爭執行事件）受理。
  ㈡惟聲請人方是系爭建物事實上處分權人，聲請人迄未受相對
    人通知繳付租金，相對人亦未與聲請人終止系爭建物之法定
    地上權，聲請人已依強制執行法第15條提起第三人異議之訴
    ，並依同法第18條第2項聲請供擔保停止執行等語。
三、經查，聲請人主張之上開事實，業據提出起訴狀為證，並經
    本院依職權調取系爭執行事件卷宗、110年度補字第1號第三
    人異議之訴民事事件卷宗核閱無訛，聲請人聲請供擔保停止
    執行於法核無不合，應予准許。又依上開最高法院裁定意旨
    ，認定聲請人提起第三人異議之訴期間，以因聲請人聲請停
    止執行，相對人即債權人未能及時利用該標的物所受之損害
    定之。查：
  ㈠相對人原起訴請求吳明家等人拆除系爭建物暨給付不當得利
    ，相對人勝訴後，吳明家等人提起上訴，兩造於104年5月22
    日成立和解，和解內容為：吳明家等人願於108年12月31日
    騰空遷讓系爭建物，並將系爭建物交付相對人管業，相對人
    同意吳明家等人得於108年12月31日前按現況無償使用系爭
    建物坐落之系爭土地，並願於吳明家等人履行和解筆錄後無
    條件給付新臺幣（下同）30萬元予吳明家等人。嗣因吳明家
    等人未依約履行，相對人乃持系爭執行名義向本院民事執行
    處聲請強制執行等節，有本院103年度重訴字第49號判決可
    稽，並經調閱系爭執行事件卷宗查明屬實。是相對人執系爭
    執行名義聲請強制執行之目的，除收回系爭建物以資利用外
    ，主要應在取回系爭建物坐落之系爭土地。承此，本院認若
    系爭執行事件之程序停止，相對人則將遭受未能即時收回土
    地及使用系爭建物之損害。
　㈡本院審酌系爭建物坐落系爭土地面積共計292.05平方公尺【
    計算式：119.29+8.64+48.42+37.31+71.32+7.07平方公尺】
    ，核定土地價值為3,709,035元【計算式：系爭土地公告現
    值12,700元/㎡×292.05平方公尺，見系爭執行事件卷宗所附
    系爭土地謄本】；系爭建物109年度房屋課稅現值為138,000
    元【計算式：66,900元+71,100元，見110年度補字第1號卷
    宗所附系爭建物房屋稅籍證明書】，是系爭建物及坐落之土
    地總價為3,847,035元【計算式：138,000元+3,709,035元】
    ，則相對人自受有未能及時使用上開金額之損害，再參照民
    法第203條規定，以該筆金額按年息百分之5計算損害，應堪
    認合理。又本件聲請人提出之第三人異議之訴事件，其訴訟
    標的價額逾民事訴訟法第466條所定金額，為得上訴第三審
    之案件，則該訴訟之訴訟程序，自起訴至第三審終結確定之
    期間可推定為4年4個月（參照各級法院辦案期限實施要點，
    民事訴訟程序辦案期限第一審為1年4個月、第二審為2年、
    第三審為1年）。據此，預估相對人因停止強制執行可能損
    失之金額應為833,524元【計算式：3,847,035元×5％×（4＋4/
    12），元以下四捨五入】。
四、依強制執行法第18條第2項，裁定如主文。
中　　華　　民　　國　　110 　年　　1 　　月　　6 　　日
                  民事第四庭    法  官　王淑惠
以上正本證明與原本無異
如對本裁定抗告須於裁定送達後10日內向本院提出抗告狀，並應
繳納抗告費新臺幣1,000元整。
中　　華　　民　　國　　110 　年　　1 　　月　　6 　　日
                                書記官　洪凌婷